最高法院刑事判決　　　　　　九十四年度台上字第五００三號
　　上訴人　台灣高等法院台南分院檢察署檢察官
　　被　告　甲○○
上列上訴人因過失致人於死案件，不服台灣高等法院台南分院中
華民國九十四年六月三十日第二審判決（九十四年度交上訴字第
二九一號，起訴案號：台灣台南地方法院檢察署九十三年度偵字
第二五九二號），提起上訴，本院判決如下：
    主  文
上訴駁回。
    理  由
按刑事訴訟法第三百七十七條規定，上訴於第三審法院，非以判
決違背法令為理由，不得為之。是當事人提起第三審上訴，應以
原判決違背法令為理由，係屬法定要件。如果上訴理由狀並未依
據卷內訴訟資料，具體指摘原判決不適用何種法則或如何適用不
當，或所指摘原判決違法情事，顯與法律規定得為第三審上訴理
由之違法情形不相適合時，均應認其上訴為違背法律上之程式，
予以駁回。本件原判決綜合證據調查之結果，撤銷第一審不當之
判決，改判論處被告甲○○過失致人於死罪刑。已詳敘所憑之證
據及認定之理由，從形式上觀察，並無任何違背法令之處。而刑
法上所謂業務，係指個人基於其社會地位繼續反覆所執行之事務
，包括主要業務及其附隨之準備工作與輔助事務在內。此項附隨
之事務，並非漫無限制，必須與其主要業務有直接、密切之關係
者，始可包含在業務概念中，而認其屬業務之範圍（本院八十九
年度台上字第八０七五號判例參看）。本件原判決以被告係南台
灣民俗企業社負責人及南台灣美食技藝社理事長，雖以代為籌辦
、規劃民俗、節慶活動為業，惟並不當然須搭建帳棚攤位，且該
項搭建工作及設備，均委由其他專業廠商負責提供設備及搭建，
並非被告之業務範圍，亦難認與被告之主要業務有直接、密切之
關係，自不能認可包含在業務概念，而屬其附隨業務。故被告代
台南縣學甲鎮農會籌辦民俗節慶活動，未經申請許可即於道路上
搭建臨時帳棚，並因警示設備不足，以致被害人李金男騎機車不
慎撞及帳棚旁之花圈與未正常運作之警示燈座等物品而傷重不治
死亡，應成立刑法第二百七十六條第一項之普通過失致人於死罪
，而非同條第二項之業務過失致人於死罪，因而變更檢察官起訴
法條，論處被告過失致人於死罪刑，並詳敘其為此認定之心證理
由，經核並無違法可言。上訴意旨，徒執己見，指摘原判決未論
以業務過失致人於死罪，有適用法則不當之違法云云，難謂已符
合首揭法定上訴要件，其上訴違背法律上之程式，應予駁回。
據上論結，應依刑事訴訟法第三百九十五條前段，判決如主文。
中　　華　　民　　國　九十四　年　　九　　月　　八　　日
                      最高法院刑事第四庭
                          審判長法官  謝　家　鶴
                                法官  洪　文　章
                                法官  花　滿　堂
                                法官  陳　世　淙
                                法官  洪　佳　濱
      本件正本證明與原本無異
                                      書  記  官
中　　華　　民　　國　九十四　年　　九　　月　二十八　日
                                                  Ａ
